# 自主研发形成的无形资产后续摊销可以计入研发费用吗？

提问人：wangmei26 时间：2021-03-04 10:37:50
陈版：假如有外购的无形资产是公司研发专用，这个资产的摊销是可以计入研发费用的吧？但是对于自主研发而形成的无形资产假如也是研发专用，这个资产的摊销也是计入研发费用吗？再进一步想，这个摊销的费用有可能再在后续研发支出中资本化吗？如何可以资本化，是不是会导致某些研发支出的反复资本化？合理吗？

回答人：chenyiwei
根据《关于修订印发 2019 年度一般企业财务报表格式的通知》（财会[2019]6号）：““研发费用”项目，反映企业进行研究与开发过程中发生的费用化支出，以及计入管理费用的自行开发无形资产的摊销。该项目应根据”管理费用”科目下的”研究费用”明细科目的发生额，以及”管理费用”科目下的”无形资产摊销”明细科目的发生额分析填列。”当然，这里的“自行开发无形资产的摊销”的前提是计入管理费用，而不是计入生产成本或者其他资产的成本。
对于自主研发而形成的无形资产假如也是研发专用（例如研发的基础平台），这个资产的摊销也是计入研发费用。

提问人：JiangGUAN77 时间：2021-04-09 11:33:07
请问陈版主，企业形成自己研发某医疗产品已取得注册证并形成无形资产，对应的产品已经量产，之后产品升级继续研发，升级前产品继续量产，请问该无形资产的摊销是应计入研发费用还是该产品的成本中。

回答人：chenyiwei
建议全部计入产品成本，不再摊销计入研发支出。